Emphatic and refelxive personal pronouns

     ам+Pron+Pers+Sg1+Nom: амки
     ам+Pron+Pers+Sg1+Acc: [амкинам, амким]
     ам+Pron+Pers+Sg1+Dat: [амкинамн, амкимн]
     ам+Pron+Pers+Sg1+Abl: [амкинамныл, акимныл]
     ам+Pron+Pers+Sg1+Ins: [акинамтыл, амкимтыл]

     ам+Pron+Pers+Du1+Nom: ме̄нки
     ам+Pron+Pers+Du1+Acc: [ме̄нкина̄ме̄н, ме̄нкиме̄н]
     ам+Pron+Pers+Du1+Dat: [ме̄нкина̄ме̄н, ме̄нкиме̄нн]
     ам+Pron+Pers+Du1+Abl: [ме̄нкина̄ме̄нын, ме̄нкина̄ме̄нныл, ме̄нкиме̄нныл]
     ам+Pron+Pers+Du1+Ins: [ме̄нкина̄ме̄нтыл, ме̄нкиме̄нтыл, ме̄нкина̄ме̄н, ме̄нкиме̄нт]

     ам+Pron+Pers+Pl1+Nom: ма̄нки
     ам+Pron+Pers+Pl1+Acc: [ма̄нкина̄в, ма̄нкиюв]
     ам+Pron+Pers+Pl1+Dat: [ма̄нкина̄вн, ма̄нкиювн]
     ам+Pron+Pers+Pl1+Abl: [ма̄нкина̄вныл, ма̄нкмювныл, ма̄нкивныл]
     ам+Pron+Pers+Pl1+Ins: [ма̄нкина̄втыл, ма̄нкиювтыл, ма̄нкина̄вт, ма̄нкивт]

     наӈ+Pron+Pers+Sg2+Nom: наӈки
     наӈ+Pron+Pers+Sg2+Acc: [наӈкина̄нын, наӈкиа̄н]
     наӈ+Pron+Pers+Sg2+Dat: [наӈкина̄ны̄н, наӈкиа̄нн]
     наӈ+Pron+Pers+Sg2+Abl: [наӈкиа̄нныл, наӈкинныл, наӈкинынныл, наӈкина̄нынныл]
     наӈ+Pron+Pers+Sg2+Ins: [наӈкина̄нтыл, наӈкинтыл, наӈкина̄ны̄нтыл, наӈкина̄ны̄нт, наӈкина̄нт]

     наӈ+Pron+Pers+Du2+Nom: нэ̄нки
     наӈ+Pron+Pers+Du2+Acc: [нэ̄нкина̄н, нэ̄нкин]
     наӈ+Pron+Pers+Du2+Dat: [нэ̄нкина̄нынн, нэ̄нкинн]
     наӈ+Pron+Pers+Du2+Abl: [нэ̄нкина̄нынныл, нэ̄нкиа̄нныл, нэ̄нкинныл]
     наӈ+Pron+Pers+Du2+Ins: [нэ̄нкина̄нынтыл, нэ̄нкина̄нныл, нэ̄нкинныл]

     наӈ+Pron+Pers+Pl2+Nom: на̄нки
     наӈ+Pron+Pers+Pl2+Acc: [на̄нкинан, накин]
     наӈ+Pron+Pers+Pl2+Dat: [на̄нкина̄нынн, на̄нкина̄нынн, на̄нкинн]
     наӈ+Pron+Pers+Pl2+Abl: [на̄нкина̄нынныл, на̄нкина̄нныл, на̄нкинныл]
     наӈ+Pron+Pers+Pl2+Ins: [на̄нкина̄нынтыл, на̄нкина̄нтыл, на̄нкина̄нт, на̄нкинт]

     тав+Pron+Pers+Sg3+Nom: такви
     тав+Pron+Pers+Sg3+Acc: [таквина̄тэ, таквитэ]
     тав+Pron+Pers+Sg3+Dat: [таквина̄тэ̄н, тавкитэ̄н]
     тав+Pron+Pers+Sg3+Abl: [таквина̄тэ̄ныл, таквитэ̄ныл, таквитэ̄нныл, тавкитэ̄лн]
     тав+Pron+Pers+Sg3+Ins: [таквина̄тэ̄тыл, таквитэ̄тыл, таквина̄тэ̄т, тавкитэ̄т]

     тав+Pron+Pers+Sg3+Nom: тэ̄нки
     тав+Pron+Pers+Sg3+Acc: [тэ̄нкина̄тэ̄н, тэ̄нкитэ̄н]
     тав+Pron+Pers+Sg3+Dat: [тэ̄нкина̄тэ̄нн, тэ̄нкитэ̄нн]
     тав+Pron+Pers+Sg3+Abl: [тэ̄нкина̄тэ̄нныл, тэ̄нкитэ̄нныл]
     тав+Pron+Pers+Sg3+Ins: [тэ̄нкина̄тэ̄нтыл, тэ̄нкитэ̄нтыл, тэ̄нкина̄тэ̄нт, тэ̄нкитэ̄нт]

     тав+Pron+Pers+Sg3+Nom: та̄нки
     тав+Pron+Pers+Sg3+Acc: [та̄нкина̄наныл, та̄нкина̄нылн, та̄нкиянылн]
     тав+Pron+Pers+Sg3+Dat: [та̄нкина̄нанылн, та̄нкина̄нылн, та̄нкиянылн]
     тав+Pron+Pers+Sg3+Abl: [та̄нкина̄ны̄лныл, та̄нкина̄наны̄лныл, та̄нкмянылныл]
     тав+Pron+Pers+Sg3+Ins: [та̄нкина̄наны̄лтыл, та̄нкина̄ны̄лтыл, та̄нкина̄нылт, та̄нкиянылт]

I.
1. According to literature, nominative forms are emphatic. This is supported by the data as well.

Амки о̄с ты па̄выл-т школа а̄стла-сум.
Sg1Emph too this village+Loc school finish+V+Act+Ind+Prt+ScSg1
I myself graduated from that school too.

Амки ня̄врам ат о̄ньщигл-асум, о̄йка-м тав хӯрум пыганэ, хӯрум а̄ги-янэ янмалт-асанум.
Sg1Emph child no own+V+Act+Ind+Prt+ScSg1 husband+PxSg1 he three boy+N+Pl+Nom+PxSg3 three girl+N+Pl+Nom+PxSg3 grow(tr)+V+Act+Ind+Prt+ScSg1+OcPl
I didn't have children myself, I was raising my husband's three sons and three daughters.


2. According to the data, nominative forms can be understood in reflexive-like meanings, especially when followed by postpoisitions. It doesn't seem to be a grammatical difference, but I still feel it to be different from the previous analysis.

Ты ня̄врам-акве-г ам амки нупыл-ум хас-сагум, то̄нт нэ̄мхотьют а̄нум ат ла̄в-ыс, тыщир ва̄руӈкве ат кос э̄р-ыс.
thus child+Dim+Du Sg1 Sg1Refl above+PxSg1 write+V+Act+Ind+Prt+ScSg1+OcDu then nobody no say+V+Act+Ind+Prt+ScSg3 this.way do+Inf no atlhough may+V+Act+Ind+Prt+ScSg3
So I adopted the two children, I wasn't told that I would not have been doing so.

Ты а̄ги-рищ-иг-пыг-рищ-иг янмалт-ым ам о̄с нила ня̄врам-акве амки пал-т-ум ви-санум. 
this girl+Dim+Du-boy+Dim+Du grow(tr)+Ger Sg1 too four child+Dim Sg1Refl side-Loc-PxSg1 bring+V+Act+Ind+Prt+ScSg1+OcPl
While I was raising this little girl and boy, I took in four other children as well.

Ты ня̄врам-ыт нэ̄пак-аныл хунь ва̄р-санум, то̄нт ла̄в-ве̄сум, амки нупыл-ум воссыг ул вос хансы-янум. 
this child+Pl book++Nom+PxPl3 when do-+V+Act+Ind+Prt+ScSg1+OcPl then say-+V+Act+Ind+Prt+ScSg1+OcPl Sg1Refl no.nore write+V+Act+Ind+Prt+ScSg1+OcPl
When I was creating these children's documents, only then was I told not to adopt them. 

3. In some situations, I'd translate the nominative form in the meaning of Russian "свой"

Ам тав-е̄н амки та̄рвитыӈ ва̄рмал-юм урыл потыртасум.
Sg1 Sg3 Sg1Refl difficult thing+PxSg1 about speak+V+Act+Ind+Prt+ScSg1
I told him about my(own) difficult situation.

Ам амки яныг-м-ам пора-м ёмащакв номи-лум, ма̄нь па̄выл-кве-ныл яныг ӯс-н интернат-ын о̄луӈкве ке̄т-вес-ӯв.
Sg1 Sg1Refl grow+V+PrfPrc+PxSg1 time+PxSg1 well think+V+Act+Ind+Prs+ScSg1+OcSg small village+Dim+Abl big town+Lat boarding.school+Lat live-Inf send+V+Pass+Ind+Prt+ScPl1
I well remember my own childhood, we were sent to the boarding school in the big town from our small village. 

Ам амки о̄парищнам-ум Енизорова о̄л-ыс.
Sg1 Sg1Refl surname+PxSg1 Yenizarova be+V+Act+Ind+Prt+ScSg3
My maiden name (my own family name) was Yenizarova.

II.
1. According to literature, accusative, dative, ablative and instrumental forms are reflexive. It is supported by the data as well.

Ольга Александровна Фомичёва, Силава па̄выл-т о̄л-нэ ма̄ньщи нэ̄, таквина̄тэ̄н ос а̄гитэ̄н тамле суп тот ёвт-ыс.
O.A.F. Silava village-Loc live+V+PrsPrc Mansi woman Sg3.Refl+Dat and girl+PxSg3+Lat this.kind dress there buy+V+Act+Ind+Prt+ScSg3
A Mansi woman from Silawa village, O.A.F. bought herself and her daughter costumes like that there.

2. Some sentences do not fit to this understanding.
Ма̄хум-акве-т, на̄н ос на̄нкина̄н ёмас ва̄р-е̄н, пӯльница-н ва̄тихал уральтахтуӈкве ял-э̄н.
people+Dim+Pl Pl2 too Pl2Refl good do+V+Act+Imprt+ScPl2 hospital+Loc often guard(refl)+Inf go(freq)+V+Act+Imprt+ScPl2
Dear people, do yourself a favour and go to the hospital often to have yourselves checked.

Solitary personal pronouns

     ам+Pron+Pers+Sg1+Nom: [амкем, амккем, амке̄мт, амкке̄мт]
     ам+Pron+Pers+Du1+Nom: [ме̄нккеме̄н, ме̄нкеме̄н, ме̄нкемнт]
     ам+Pron+Pers+Pl1+Nom: [ма̄нкке̄в, ма̄нке̄в, ма̄нке̄вт]
 
     наӈ+Pron+Pers+Sg2+Nom: [наӈккен, наӈкен, наӈке̄нт, наӈкке̄нт]
     наӈ+Pron+Pers+Du2+Nom: [нэ̄нкке̄н, нэ̄нке̄н, нэ̄нке̄нт]
     наӈ+Pron+Pers+Pl2+Nom: [на̄нкке̄н, на̄нке̄н, на̄нке̄нт]
 
     тав+Pron+Pers+Sg3+Nom: [такке̄т, такке̄тэ, тавке̄т, тавкэ̄тэ]
     тав+Pron+Pers+Sg3+Nom: [тэ̄нккетэ̄н, тэ̄нкетэ̄н, тэ̄нкетэ̄нт]
     тав+Pron+Pers+Sg3+Nom: [та̄нкке̄нл, та̄нке̄нл, та̄нке̄нылт]